【裁判字號】    89,訴,37
【裁判日期】    890316
【裁判案由】    強盜等
【裁判全文】
臺灣板橋地方法院刑事判決                            八十九年度訴字第三七號
    公  訴  人  臺灣板橋地方法院檢察署檢察官
    被      告  乙○○
    指定辯護人  甲○
右列被告因強盜等案件，經檢察官提起公訴（八十八年度偵字第二五五二八號），甲
○判決如左：
   主  文
乙○○連續竊盜，處有期徒刑參月，緩刑貳年。
其餘被訴部分公訴不受理。
   事  實
一、乙○○基於意圖為自己不法之所有之概括犯意，於民國八十八年十一月二十一日
    十九時七分許，至台北縣永和市○○路七ｏ四號「統一便利超商」內，從店內酒
    架上取下一瓶「起瓦士」洋酒（值新台幣（下同）二百六十九元）隨即放入西裝
    褲右側口袋，未將該瓶洋酒拿出來結帳，隨即走出該店離去，嗣該店副店長丙○
    ○在該店倉庫盤點，自監視器螢幕目睹上情，惟自後追出時，乙○○已離去不知
    去向。嗣乙○○於同日十九時二十九分許，又進入該店，從酒架上取了二瓶大雕
    藥酒（共值一百二十元）將其中一瓶置於西裝褲後側口袋，另一瓶置於西裝上衣
    外套左側口袋，走到櫃台向店員另買一包維珍妮涼菸，然只結算該包洋菸的錢，
    卻未將該二瓶大雕藥酒取出結帳即要離去，復為丙○○目睹，丙○○即趨前攔下
    乙○○，向乙○○稱﹕你偷了二瓶大雕藥酒，乙○○即取出該二瓶大雕藥酒放回
    該店架上。丙○○復向乙○○稱﹕你七點左右還偷了一瓶「起瓦士」洋酒，惟乙
    ○○否認有偷該瓶洋酒。丙○○就向乙○○稱﹕只要你把剛才放回去的二瓶大雕
    藥酒和先前那瓶洋酒一起結帳的話，那就算了。但因乙○○只願意結該二瓶大雕
    藥酒的帳，不願意付該瓶起瓦士洋酒的錢，二人便起口角爭執，乙○○想要離去
    ，但丙○○不讓他走，非要乙○○付那三瓶酒之帳款不可，二人便由口角進而互
    相推打，致丙○○受有下巴瘀傷、左臂擦傷之傷害。其他店員見狀報警，而由隨
    後趕至現場之警員將乙○○逮捕送辦。
二、案經丙○○訴由台北縣警察局永和分局報請台灣板橋地方法院檢察署檢察官偵查
    起訴。
     理   由
壹、有罪部分
一、訊據被告乙○○固不否認有自本件便利商店拿取一瓶起瓦士洋酒及二瓶大雕藥酒
    置於身上未結帳即離開或要離開商店之事實，惟辯稱係因喝酒才未將藥酒拿出來
    結帳，不是故意要偷云云。惟查，右揭犯罪事實業據告訴人丙○○於甲○審理時
    到庭指訴甚詳，復有現場錄影帶乙捲及贓物認領保管單一紙在卷可按，足資佐證
    。復查被告乙○○於案發當日固有飲酒，且其於當日二十三時零八分酒精測試值
    雖亦達零點五六mg/l（參偵卷第十頁所附酒精測試報告），惟觀其於當日二十時
    三十分許在警訊時供稱精神狀況良好，可以清楚回答等情（見偵卷第三頁正面末
    行、同頁背面一、二行），可見被告雖於案發前有喝酒，其精神意識狀態固可能
    稍微受有影響，但顯未達精神喪失或耗弱狀態，是被告乙○○所辯無竊盜故意云
    云，核與事實不符，尚不足取。本件事證明確，被告犯行已堪認定。
二﹑核被告乙○○所為係犯刑法第三百二十條第一項之竊盜罪。其先後二次竊盜犯行
    ，構成要件相同，時間緊接，顯係出於概括犯意反覆為之，應依連續犯規定加重
    其刑。爰審酌被告犯罪時確有飲酒，竊取物品僅值三百八十九元，於竊取本件二
    瓶大雕藥酒經發現後即將該二瓶藥酒放回該店架上，且已與告訴人丙○○和解，
    再付購物款五百元，有和解書一紙附卷可憑，犯後態度良好等一切情狀，量處如
    主文所示之刑，以示懲儆。末查，被告未曾受有期徒刑以上刑之宣告，有台灣高
    等法院檢察署刑案紀錄簡覆表在卷可稽，經此次科刑宣告教訓後，當能知所警惕
    ，應無再犯之虞，甲○認所宣告之刑以暫不執行為適當，爰併予宣告緩刑二年，
    以啟自新。
貳、公訴不受理部分
一、公訴意旨另略以：乙○○於前揭竊盜得手後欲離去之際，為丙○○發現，為脫免
    逮捕，而出手毆打丙○○，致丙○○受有下巴瘀傷、左臂擦傷之傷害，案經丙○
    ○訴由臺北縣警察局永和分局報請偵辦。因認被告乙○○另犯刑法第三百二十九
    條之準強盜罪嫌云云。
二、經查，告訴人丙○○之所以攔下被告乙○○，並非係要逮捕被告乙○○，乃係要
    被告乙○○付本件三瓶酒之帳款，而因被告乙○○只願意結該二瓶大雕藥酒的帳
    ，不願意付該瓶起瓦士洋酒的錢，二人便起口角爭執，乙○○想要離去，但丙○
    ○不讓他走，非要乙○○付那三瓶酒之帳款不可，二人便由口角進而互相推打等
    情，業據告訴人丙○○在甲○審理時供述甚詳，核與被告乙○○所供大致相符。
    是公訴人認被告乙○○於前揭竊盜得手後欲離去之際，為丙○○發現，為脫免逮
    捕，而出手毆打丙○○，致丙○○受有下巴瘀傷、左臂擦傷之傷害，係另犯刑法
    第三百二十九條之準強盜罪云云，核與事實不符。核被告乙○○另行起意毆打丙
    ○○，致丙○○受有下巴瘀傷、左臂擦傷之傷害之行為，應係另犯刑法第二百七
    十七條第一項之傷害罪（此部分犯行，起訴書犯罪事實欄已明確記載，且據丙○
    ○於警訊時提出告訴在卷，惟起訴書證據並所犯法條欄均漏未論述，附此敘明）
    ，公訴人認係另犯刑法第三百二十九條之準強盜罪，容屬誤會。
三、按告訴乃論之罪，告訴人於第一審辯論終結前得撤回其告訴，又告訴經撤回者，
    應諭知不受理之判決，刑事訴訟法第二百三十八條第一項、第三百零三條第三款
    定有明文。本件告訴人丙○○告訴被告乙○○刑法第二百七十七條第一項傷害罪
    部分，依同法第二百八十七條之規定，須告訴乃論。茲據告訴人丙○○於甲○審
    理時撤回其告訴，揆諸首開說明，被告乙○○上揭被訴傷害部分，依法應另諭知
    不受理之判決。
據上論斷，應依刑事訴訟法第二百九十九條第一項前段、第三百零三條第三款，刑法
第五十六條、第三百二十條第一項、第七十四條第一款，罰金罰鍰提高標準條例第一
條前段，判決如主文。
本案經檢察官呂永魁到庭執行職務。
中    華    民    國       八十九    年      三        月      十六    日
                                      臺灣板橋地方法院刑事第五庭
                                          法  官  呂  安  樂
右正本證明與原本無異。
如不服本判決，應於判決送達後十日內向甲○提出上訴狀
                                          書記官    陳  玉  嬋
中      華      民      國      八十九      年    三    月    十六     日
附錄本案論罪科刑法條全文
刑法第三百二十條第一項：
意圖為自己或第三人不法之所有，而竊取他人之動產者為竊盜罪，處五年以下有期徒
刑、拘役或五百以下罰金。


司法院資訊處製作；財團法人民間司法改革基金會備份。
